【裁判字號】    89,易,1180
【裁判日期】    891123
【裁判案由】    詐欺
【裁判全文】
臺灣彰化地方法院刑事判決                        八十九年度易字第一一八號
    公  訴  人  臺灣彰化地方法院檢察署檢察官
    被      告  丁○○
    被      告  丙○○
    被      告  甲○○
右列被告因詐欺案件，經檢察官提起公訴 (八十九年度偵字第四八二一號)，本院判
決如左：
    主  文
丁○○共同連續意圖為自己不法之所有，以詐術使人將本人之物交付，處有期徒刑伍
月。緩刑貳年。
丙○○、甲○○共同意圖為自己不法之所有，以詐術使人將本人之物交付，均處有期
徒刑參月。緩刑貳年。
另案所扣之刷卡機壹組、丙○○、甲○○之簽帳單各壹張、空白簽帳單壹本、店章貳
枚等物沒收。
    事  實
一、丁○○係設於雲林縣虎尾鎮○○路一九三號「樺娜精品服飾店」之負責人，該店
    係聯邦商業銀行信用卡處理中心（下稱聯邦銀行）之特約商店，其明知與聯邦銀
    行所簽訂特約商店約定書約定，應以向該店實際消費之簽帳單，始得以向信用卡
    處理中心請款，不得將刷卡機轉借他人使用，竟與許富菘（另案審結）共同基於
    意圖為自己不法之所有及偽造文書之概括犯意聯絡，將其以該店名義向聯邦銀行
    申請為特約商店獲准所領取之刷卡機一台借予許富菘，許富菘則持以在彰化縣和
    美鎮道○路八一三號其所經營之「晨翔精品店」供作刷卡借款之用，其即自八十
    八年十月間起，在中國時報刊登分類廣告謂可以用信用卡刷卡貸款以招攬客戶（
    丁○○未涉許富菘所犯之重利罪，詳如後述）。嗣於八十八年十月二十七日及同
    年十一月十六日，丙○○、甲○○因閱報得知，乃前去晨翔精品店借款，其等分
    別與許富菘共同基於意圖為自己不法所有及偽造文書之犯意聯略，由丙○○、甲○○分別提供其等所有之花旗銀行卡號為0000000000000000號
    信用卡及華僑銀行卡號為0000000000000000號信用卡，各偽造
    新台幣（下同）五萬二千六百元及三萬四千零八十元之簽帳單，而分別取得許富
    菘所交付之四萬七千元及三萬元之借款後，再由許富菘將簽帳單交與丁○○持以
    向聯邦銀行信用卡處理中心請領帳款，使聯邦銀行陷於錯誤而交付上開款項。嗣
    於八十八年十一月二十三日十三時三十分許在上址為警查獲，並扣得刷卡機一組
    、簽帳單二張、空白簽帳單一本、店章二枚等物（以上之物，另扣於彰化地方法
    院檢察署八十八年度偵字第一Ο九九五號許富菘所涉重利案卷內），始知上情。
二、案經台灣彰化地方法院檢察署檢察官自動檢舉簽分偵查起訴。
    理  由
一、訊據被告丁○○、丙○○及甲○○對其等右揭犯罪事實均坦承不諱，核與共犯許
    富菘供述情節大致相符，並有聯邦銀行信用卡中心特約商店基本資料表、營利事
    業登記證、匯款帳戶、負責人身分證影本、交易紀錄明細表各一份附卷及如主文
    欄所示之物於另案扣案可相佐證，其等犯行均堪認定，皆應依法予以論科。
二、核被告丁○○、丙○○及甲○○三人所為，均係犯刑法第三百三十九條第一項之
    詐欺罪及同法第二百十六條、第二百十五條之偽造文書罪。被告丁○○與許富菘
    間及被告丙○○及甲○○分別與許富菘間，各有犯意之聯絡及行為分擔，均為共
    同正犯。又丁○○先後二次詐欺取財之犯行，時間緊接，所犯構成要件相同，顯
    係基於概括犯意為之，應依連續犯規定論以一罪，並加重其刑。其等與許富菘將
    不實之事項，登載於其業務上所作成之文書，據以行使，其偽造之低度行為應為
    其後行使之高度行為所吸收，不另論處。又其三人所犯前揭二罪間，有方法、結
    果之牽連關係，應從一重之詐欺罪處斷。公訴人漏未就其等所犯偽造文書罪部分
    起訴，惟此與已起訴部分有牽連犯之裁判上一罪關係，本院自應併予審判。再被
    告丁○○雖將刷卡機借與許富菘使用，然此僅能證明丁○○知悉許富菘持以刷卡
    之簽帳單為不實，並不能逕予認定其對許富菘所經營之重利行為亦有參與，自不
    能一併論以重利罪，附此敘明。爰分別審酌被告三人犯罪之動機、方法、手段、
    所生危害、所得利益，其三人均未有犯罪記錄，品行尚稱良好，及其等犯後均已
    坦認犯行，事後並已繳付刷卡簽帳之金額，有收據二紙在卷可查，犯後之態度良
    好等一切情狀，分別量處如主文所示之刑，以示懲儆。末查被告三人前均未曾受
    有期徒刑以上刑之宣告，此有臺灣彰化地方法院檢察署刑案資料查註紀錄表一紙
    在卷可稽，其等經此教訓，皆應知警惕而無再犯之虞，所宣告之刑，均認以暫不
    執行為適當，均併予宣告緩刑二年，以勵自新。另案所扣如主文欄所示之物，係
    被告或共犯所有，供其等犯本罪所用，業據被告及共犯供認在案，均應併予宣告
    沒收。
據上論斷，應依刑事訴訟法第二百九十九條第一項前段、刑法第二十八條、第五十六
條、第三百三十九條第一項、第二百十六條、第二百十五條、第五十五條、第七十四
條第一款、第三十八條第一項第二款、罰金罰鍰提高標準條例第一條前段，判決如主
文。
本案經檢察官乙○○到庭執行職務。
中    華    民    國    八十九      年      十一    月      二十三      日
                                臺灣彰化地方法院刑事第一庭
                                    法      官  葛  永  輝
右正本證明與原本無異。
如不服本判決，應於送達後十日內向本院提出上訴狀( 須附繕本 )。
告訴人或被害人對於判決如有不服具備理由請求檢察官上訴者，其上訴期間之計算係
以檢察官收受判決正本之日期為準。
                                    法院書記官  吳    嘉
中    華    民    國    八十九      年      十一    月       三十       日
刑法第三百三十九條第一項
意圖為自己或第三人不法之所有，以詐術使人將本人或第三人之物交付者，處五年以
下有期徒刑、拘役或科或併科一千元以下罰金。
刑法第二百十六條
行使第二百十條至第二百十五條之文書者，依偽造、變造文書或登載不實事項或使登
載不實事項之規定處斷。
刑法第二百十五條
從事業務之人，明知為不實之事項，而登載於其業務上作成之文書，足以生損害於公
眾或他人者，處三年以下有期徒刑、拘役或五百元以下罰金。


司法院資訊處製作；財團法人民間司法改革基金會備份。
